---
title: "Predição de demanda grupo Bimbo"
author: "luiz felipe"
date: "12/21/2020"
output: pdf_document
---

```{r setup, include=FALSE}
knitr::opts_chunk$set(echo = TRUE)
```

# Introdução

O trabalho consiste na análise de dados de demanda de clientes do grupo Bimbo afim de prever a demanda futura. Os dados usados foram clientes, rotas, produtos, depósito. O cálculo da demanda do produto foi feito subtraindo o quanto foi vendido do quanto foi devolvido da semana anterior. Os dados estão disponíveis no seguinte link:

(https://www.kaggle.com/c/grupo-bimbo-inventory-demand)

```{r carry}
# Carregando pacotes
library(data.table)
library(readr)
library(dplyr)
library(stringr)
library(ggplot2)
library(corrplot)
library(reshape2)
library(caret)

# Carregando os dados do grupo Bimbo
SampleSale <- read_csv("BimboData.csv")
SampleSale <- SampleSale[,-1]

```

# Etapa exploratória dos dados

Os dados serão investigados utilizando ferramentas de estatística de descritiva e ferramentas para avaliar como os dados foram armazenados pelo R.

```{r explore}
# Visualização geral dos dados
head(SampleSale)

# Tipos de dados
str(SampleSale)

# Verificando se há valores NA
sapply(SampleSale, function(x) sum(is.na(x)))
```

## Variáveis quantitativas

As varíaveis quantitativas serão exploradas por meio de ferramentas gráficas e estatística descritiva.
```{r varquant}
# As variáveis Venta_uni_hoy, Venta_hoy, Dev_uni_proxima, Dev_proxima, Demanda_uni_equil
# são numéricas e as outras categóricas
# Vamos avaliar as variáveis neméricas
NumVar <- SampleSale[,c("Venta_uni_hoy", "Venta_hoy", "Dev_uni_proxima", "Dev_proxima", 
                        "Demanda_uni_equil")]

# Verificando a relação entre as variáveis
# É possível ver as que existem outliers e as variáveis são correlacionados
ggplot(data = NumVar) +
  geom_point(mapping = aes(x = Venta_hoy, y = Demanda_uni_equil)) +
  ggtitle("Scatter plot Demanda hoje por vendas (R$) hoje")

# Relacionamento altamente linear
ggplot(data = NumVar) +
  geom_point(mapping = aes(x = Venta_uni_hoy, y = Demanda_uni_equil)) +
  ggtitle("Scatter plot Demanda hoje por vendas (unidades) hoje")

# As variáveis não tem uma relação linear, pois não podem existir valores negativos de 
# Demanda_uni_equil
ggplot(data = NumVar) +
  geom_point(mapping = aes(x = Dev_uni_proxima, y = Demanda_uni_equil)) +
  ggtitle("Scatter plot Demanda hoje por retornos (unidades) na próxima semana")

# Nenhuma relação linear
ggplot(data = NumVar) +
  geom_point(mapping = aes(x = Dev_proxima, y = Demanda_uni_equil)) +
  ggtitle("Scatter plot Demanda hoje por retornos (R$) na próxima semana")

# Gráfico de boxplot para verificar a dispersão dos dados
ggplot(data = NumVar) +
  geom_boxplot(mapping = aes(y = Demanda_uni_equil)) +
  ggtitle("Boxplot demanda de unidades de um produto")
```

A fim de confirmar o que é possível ver por meio dos gráficos, vamos gerar uma matriz de correlação.
```{r corr}
# Avaliando a relação entre variáveis numéricas
M <- cor(NumVar)
corrplot(M, method = "circle")
```

## Variáveis qualitativas

As varíaveis qualitativas serão exploradas por meio de ferramentas gráficas e essas variáveis serão transformadas no tipo factor.
```{r varquali}
# criando um dataframe sem as variáveis quantitativas

CatVar <- SampleSale[,-c(7,8,9,10)]

# Visualizando os dados
head(CatVar)

# Transformando as variáveis categóricas em factor
Cat <- data.frame(lapply(CatVar[,-c(7)], factor))
str(Cat)

# Novo dataframe com as variáveis qualitativas e o a variável target
df.Demand.Forecasting <- cbind(Cat, CatVar[,"Demanda_uni_equil"])

head(df.Demand.Forecasting)

str(df.Demand.Forecasting)
```

Gráfico de barras das variáveis semana e canal_id.
```{r graphbar}
# Demanda_uni_equil pela semana
ggplot(data = df.Demand.Forecasting) +
  geom_bar(mapping = aes(x = Semana, weight = Demanda_uni_equil, fill = Semana)) +
  ggtitle("Gráfico de barras da demanda para cada semana")

# Quantidade de cada semana
ggplot(data = df.Demand.Forecasting) +
  geom_bar(mapping = aes(x = Semana, fill = Semana)) +
  ggtitle("Quantidade de ocorrência de cada semana no data frame")

# Demanda_uni_equil pelo Canal_ID
ggplot(data = df.Demand.Forecasting) +
  geom_bar(mapping = aes(x = Canal_ID, weight = Demanda_uni_equil, fill = Canal_ID)) +
  ggtitle("Gráfico de barras da demanda para cada canal_id")

# Quantidade de Canal_ID
ggplot(data = df.Demand.Forecasting) +
  geom_bar(mapping = aes(x = Canal_ID, fill = Canal_ID)) +
  ggtitle("Quantidade de ocorrência de cada semana no data frame")
```

Gráfico das maiores quantidades de cada variável.
```{r greatestNumber}
# Os cinco produtos com maiores demandas
Prod_5_mais <- SampleSale %>%
  group_by(Producto_ID) %>%
  summarise(Quant_vend_prod = sum(Demanda_uni_equil)) %>%
  arrange(desc(Quant_vend_prod))

head(Prod_5_mais)

# Gráfico dos 5 maiores produtos demandados por semana
df.Demand.Forecasting %>%
  filter(Producto_ID %in% c(2425,1284,1278,43285,1240,36610)) %>%
  group_by(Semana, Producto_ID) %>%
  arrange(Semana, Producto_ID) %>%
  summarise(Demanda_semana = sum(Demanda_uni_equil)) %>%
  ggplot(mapping = aes(x = Semana, y = Demanda_semana, group = Producto_ID, 
                       colour = Producto_ID)) +
  geom_point() +
  geom_line() + theme_minimal() +
  ggtitle("Produtos com maiores demandas pela semana")

# Os cinco maiores demandas por Clientes
Cliente_5_mais <- SampleSale %>%
  group_by(Cliente_ID) %>%
  summarise(Quant_vend_cliente = sum(Demanda_uni_equil)) %>%
  arrange(desc(Quant_vend_cliente))

head(Cliente_5_mais)

# Os 5 maiores clientes em demandas
df_cliente_5_mais <- df.Demand.Forecasting %>%
  arrange(Semana, Cliente_ID) %>%
  group_by(Semana, Cliente_ID) %>%
  summarise(Demanda_semana = sum(Demanda_uni_equil))

# Quantidade de semanas de cliente (só um cliente teve demanda todos os dias da semana)
df_cliente_5_mais %>%
  group_by(Cliente_ID) %>%
  summarise(quant_cliente_semana = n()) %>%
  arrange(desc(quant_cliente_semana)) %>%
  head()

# Gráfico dos 5 maiores demandas de clientes por semana 
# (semanas sem demanda representam demanda zero, ou seja, não compra nem devolução de produto)
df.Demand.Forecasting %>%
  filter(Cliente_ID %in% c(653378, 827594, 1973961, 2502084, 2418007, 4419474)) %>%
  group_by(Semana, Cliente_ID) %>%
  arrange(Semana, Cliente_ID) %>%
  summarise(Demanda_semana = sum(Demanda_uni_equil)) %>%
  ggplot(mapping = aes(x = Semana, y = Demanda_semana, group = Cliente_ID, 
                       colour = Cliente_ID)) +
  geom_point() +
  geom_line() + theme_minimal() +
  ggtitle("Os clientes com mais demandas na semana")

# Os cinco produtos com maiores demandas
Agencia_5_mais <- SampleSale %>%
  group_by(Agencia_ID) %>%
  summarise(Quant_vend_prod = sum(Demanda_uni_equil)) %>%
  arrange(desc(Quant_vend_prod))

head(Agencia_5_mais)

# Gráfico dos 5 maiores demandas para a agência por semana
df.Demand.Forecasting %>%
  filter(Agencia_ID %in% c(1129,1911,1279,1347,1912,1312)) %>%
  group_by(Semana, Agencia_ID) %>%
  arrange(Semana, Agencia_ID) %>%
  summarise(Demanda_semana = sum(Demanda_uni_equil)) %>%
  ggplot(mapping = aes(x = Semana, y = Demanda_semana, group = Agencia_ID, 
                       colour = Agencia_ID)) +
  geom_point() +
  geom_line() + theme_minimal() +
  ggtitle("As agências com maiores demandas na semana")
```

# Engenharia de atributos

Nesta etapa, variáveis serão modificadas devido sua alta cardinalidade, por exemplo. Além disso, novas variáveis serão criadas.
```{r engatr}
# Engenharia de atributos - substituindo categorias com alta cardinalidade pela frequência de
# cada categoria no data frame. Variáveis a serem encodadas: Agencia_ID, Ruta_SAK, Cliente_ID,
# Producto_ID.
df.Demand.Forecasting2 <- df.Demand.Forecasting %>%
  add_count(Producto_ID, name = "Freq_produto") %>%
  add_count(Agencia_ID, name = "Freq_Agencia") %>%
  add_count(Ruta_SAK, name = "Freq_ruta") %>%
  add_count(Cliente_ID, name = "Freq_cliente")

df.Demand.Forecasting2 <- df.Demand.Forecasting2[,-c(2, 4, 5, 6)]

head(df.Demand.Forecasting2)

# Descrição estatística das novas variáveis
summary(df.Demand.Forecasting2)

# Removendo outliers
df.Demand.Forecasting3 <- df.Demand.Forecasting2 %>%
  filter(Demanda_uni_equil < 200)

nrow(df.Demand.Forecasting3)

summary(df.Demand.Forecasting3)

head(df.Demand.Forecasting3)
```

Analisando vários histogramas ao mesmo tempo.
```{r histmult}
# Histograma das novas variáveis
dfM <- melt(df.Demand.Forecasting3)
ggplot(dfM, mapping = aes(x=value)) +
  geom_histogram(bins = 15) +
  facet_wrap(~variable)
```

## Normalização

Os dados serão normalizados, ou seja, serão transformados para valores no intervalo entre 0 e 1. Pois, neste formato, será requerido menor tempo de processamento e os algoritmos alcaçam melhores performances.
```{r norm}
# Normalizando o data set (mix-max scalling)
preproc <- preProcess(df.Demand.Forecasting3[,c(1:2,4:7)], method = c("range"))
DataNorm <- predict(preproc, df.Demand.Forecasting3[,c(1:2,4:7)])

summary(DataNorm)


df.Demand.Norm <- cbind(DataNorm, df.Demand.Forecasting3[, 3])
head(df.Demand.Norm)

# Como existem muitos valore muito próximos a zero, então diminui eles de 1
df.Demand.Norm$Freq_cliente <- 1 - df.Demand.Norm$Freq_cliente
```

# Criação do modelo

Alguns modelos como regressão linear, svm, redes neurais e árvores de decisão foram testado, entretanto, o de melhor performance foi o svm segundo a métrica RMSLE.
```{r svm}
# Criando Modelo
set.seed(1)
amostra2 <- sample(1:nrow(df.Demand.Norm), 50000, replace = FALSE)

df_demanda <- df.Demand.Norm[amostra2,]

##################################################################################
######################## Cross Validation ########################################
##################################################################################
set.seed(1)
linhas <- sample(1:nrow(df_demanda), 0.7*nrow(df_demanda), 
                 replace = FALSE)

train_data <- df_demanda[linhas,]
test_data <- df_demanda[-linhas,]
head(train_data)
head(test_data)

# Modelo support vector machine
library(e1071)

model <- svm(data = train_data, Demanda_uni_equil ~ .)
summary(model)
pred <- fitted(model)
RMSLE <- sqrt(1/length(train_data$Demanda_uni_equil)*
                 sum((log(pred + 1) - 
                        log(train_data$Demanda_uni_equil + 1))^2))
RMSLE
```
